【裁判字號】    96,交簡上,33
【裁判日期】    950529
【裁判案由】    公共危險
【裁判全文】
臺灣高雄地方法院刑事判決            96年度交簡上字第33號
上  訴  人  甲○○
即  被  告
上列上訴人因公共危險案件案件，不服本院高雄簡易庭中華民國
95年12月29日95年度交簡字第3199號簡易判決（聲請簡易判決處
刑案號：95年度偵字第30537 號），提起上訴，本院管轄之第二
審合議庭判決如下：
    主  文
上訴駁回。
    事實及理由
一、本案經本院審理結果，認第一審以被告甲○○所為係犯刑法
    第185條之3之不能安全駕駛動力交通工具罪，判處有期徒刑
    3月，如易科罰金，以新臺幣2,000 元折算1日，其認事用法
    均無違誤，量刑亦屬妥當，應予維持，並引用第一審判決書
    記載之事實、證據及理由（如附件）。
二、上訴人即被告之上訴意旨係以：（一）被告已就服用酒類，
    不能安全駕駛動力交通工具之犯罪事實，於警訊及偵查中均
    坦承不諱在卷，並已深知悔悟，犯罪後態度堪稱良好。（二
    ）被告因夫妻吵架且因失業多時，經濟壓力沉重，致於上開
    時間在住處借酒澆愁，並因思慮不周，於酒後駕車外出準備
    找朋友訴苦，實咎由自取，自不得怨天尤人，理應坦然接受
    法律之制裁。唯查被告素無蓄，又失業賦閒多時，且家中還
    有一個12歲女兒要扶養，實無力繳交近新臺幣20萬元之易科
    罰金款，爰請改判較輕之刑等語。
三、按法官於有罪判決中，究應如何量處罪刑，為實體法賦予審
    理法官裁量之刑罰權事項，法官行使此項裁量權，自得依據
    個案情節，參諸刑法第57條所定各款犯罪情狀之規定，於該
    法定刑度範圍內，基於合義務性之裁量，量處被告罪刑，此
    項量刑之裁量權，乃憲法所保障法官獨立審判之核心，法院
    行使此項裁量權，雖非得任意為之，仍應受一般法律原理原
    則之拘束，即仍須符合法律授權之目的、法律秩序之理念、
    國民法律感情及一般合法有效之慣例等規範，尤其應遵守比
    例原則及平等原則之意旨，否則即可能構成裁量濫用之違法
    （最高法院86年度臺上字第7655號判決參酌），然如非有裁
    量逾越或裁量濫用之明顯違法情事，自不得擅加指摘其違法
    或不當，即使上級法院對下級法院裁量權之審查，亦應同此
    標準，此不僅在保障法官不受任何制度外之不當干涉，更保
    障法官不受制度內的異質干涉，此方符憲法第80條所宣示獨
    立審判之真義；易言之量刑輕重係屬事實審法院得依職權自
    由裁量之事項，苟已斟酌刑法第57條各款所列情狀而未逾越
    法定刑度，不得遽指為違法（最高法院72年臺上字第6696號
    、75年臺上字第7033號判例可資參照），又在同一犯罪事實
    與情節，如別無其他加重或減輕之原因，下級審量定之刑，
    亦無過重或失輕之不當情形，則上級審法院對下級審法院之
    職權行使，原則上應予尊重（最高法院85年度臺上字第2446
    號判決可資參酌）。經查，原審判決所認定被告服用酒類，
    不能安全駕駛動力交通工具之犯罪事實，業據被告於本院審
    理中坦承不諱（見本院簡上卷第24頁），且有酒精濃度呼氣
    測試報告書、刑法第185條之3案件測試觀察記錄表、現場照
    片、道路交通事故調查報告表（一）（二）、道路交通事故
    現場圖、高雄市政府警察局舉發違反道路交通管理事件通知
    單在卷可稽（見警卷第6 頁至第12頁），足認被告自白確與
    事實相符，本件事證明確，被告犯行堪以認定。原審審酌被
    告前於90年間因服用酒類，不能安全駕駛動力交通工具而駕
    駛，而經本院以90年度鳳交簡字第927號判處罰金16000元，
    如易服勞役以300元折算1日，此有臺灣高等法院被告前案紀
    錄表1 份在卷可按，竟仍不知悔改，再度於飲酒後呼氣酒精
    濃度達每公升0.94毫克，駕駛動力交通工具能力顯然不足之
    情形下，冒然騎乘機車上路，對參與交通往來之人車均具高
    度危險性，毫不顧及自己與他人之安全，惟念其犯後尚能坦
    承犯行，態度良好等一切情狀，量處有期徒刑3 月，並斟酌
    其犯罪情節、職業等一切情形，諭知以新臺幣2,000 元折算
    1 日為易科罰金之折算標準，認事用法均稱妥適，量刑亦無
    裁量逾越或濫用之情事，本件被告上訴意旨指摘原審量刑過
    重，請求撤銷改判較輕之刑及易科罰金之折算標準，為無理
    由，應予駁回。
據上論斷，應依刑事訴訟法第455 條之1 第1 項、第3 項、第36
8條 、第373 條，判決如主文。
本案經檢察官乙○○到庭執行職務。
中    華    民    國    95    年    5     月    29    日
                    交通法庭  審判長法  官  田平安
                                    法  官  郭瓊徽
                                    法  官  施添寶
不得上訴。
以上正本證明與原本無異。
中    華    民    國    95    年    5     月    30    日
                                    書記官  王翌翔
附件：上開本院95年度簡字第3199號刑事第一審簡易判決書。


司法院資訊處製作；財團法人民間司法改革基金會備份。
